最高法院刑事判決
                                   111年度台上字第4451號
上  訴  人  吳承穎                    






上列上訴人因加重詐欺等罪案件，不服臺灣高等法院中華民國11
1 年7月21日第二審判決（111年度上訴字第1746號，起訴案號：
臺灣臺北地方檢察署110年度偵字第19732號），提起上訴，本院
判決如下：
    主  文
上訴駁回。
    理  由
一、刑事訴訟法第377 條規定：上訴於第三審法院，非以判決違
    背法令為理由，不得為之。是提起第三審上訴，應以原判決
    違背法令為理由，係屬法定要件。如果上訴理由並非依據卷
    內訴訟資料，具體指摘原判決不適用何種法則或如何適用不
    當，或所指摘原判決違法情事，顯與法律規定得為第三審上
    訴理由之違法情形不相適合時，均應認其上訴為違背法律上
    之程式，予以駁回。本件原審審理結果，認上訴人吳承穎有
    其事實欄一㈠㈡及其附表（下稱附表）一、二所示三人以上
    共同詐欺取財（下稱加重詐欺取財）或共同洗錢等犯行明確
    ，因而撤銷第一審關於此部分之科刑判決，改判仍部分依想
    像競合犯之規定，論處上訴人犯加重詐欺取財之罪刑（共 4
     罪），已詳敘其認定犯罪事實及科刑、定刑所憑之心證理
    由。
二、刑之量定及定應執行刑，屬為裁判之法院得依職權裁量之事
    項，苟其量刑已以行為人之責任為基礎，並斟酌刑法第57條
    各款所列情狀，說明其量刑所側重之事由及其評價，於法定
    刑度內，酌量科刑，無顯然失當或違反公平、比例及罪刑相
    當原則者，亦無根據明顯錯誤之事實予以量定刑期，或偏執
    一端，致顯有失出失入情形；而定應執行刑部分，若已綜合
    被告所犯各罪之情狀及其人格與犯罪之間的關聯而予評價，
    且其結果並未違背刑法第51條第5 款之外部界限，及平等原
    則、比例原則、責罰相當原則等內部界限，即不得任指為違
    法。原判決已說明以行為人之責任為基礎，審酌上訴人犯罪
    之動機、目的、手段及分工情形、所犯各罪所造成之損害及
    犯罪所得，並上訴人之品行、智識程度、家庭生活及經濟狀
    況、犯後態度等一切情狀，於適用刑法第59條規定酌減上訴
    人所犯各罪刑度後，就附表一編號1 、附表二編號1至3所示
    之罪，各量處有期徒刑7月、7月、8月、7月；又參酌上訴人
    於本件所犯為加重詐欺取財之相同行為態樣、侵害法益相同
    、犯罪時間相近，而於刑法第51條第5 款之外部界限內，考
    量上訴人之人格與犯罪間之關聯，及刑罰之經濟效應，並上
    訴人矯正之必要程度等情狀，整體評價後，定其應執行刑有
    期徒刑1 年等旨，核屬原審刑罰權之適法行使，並無上訴理
    由所稱違反比例原則、平等原則，而有量刑、定刑過重之違
    法。至於上訴理由所指毒品、強盜案件之定刑，乃個案情節
    不同而對本件定刑不生拘束力，原判決未予比附援引而為定
    刑之依據，亦無違法可指。上訴理由係就原審量刑、定刑之
    輕重反覆爭執，並未根據卷內資料而為具體指摘，尚非適法
    之上訴第三審之理由。
三、綜合前述及其他上訴理由，核係對原審量刑、定刑之適法職
    權行使，徒憑己見，任意指為違法，不合於首揭法定之第三
    審上訴要件，其上訴違背法律上程式，應予駁回。
四、依刑事訴訟法第395條前段，作成本判決。
中　　華　　民　　國　 111　　年　　10　　月　　13　　日
　                刑事第三庭審判長法  官  徐　昌　錦　
                                  法  官  林　恆　吉　
                                  法  官  林　海　祥　
                                  法  官  江　翠　萍　
                                  法  官  侯　廷　昌　
本件正本證明與原本無異
                                  書記官
中　　華　　民　　國　　111 　年　　10　　月　　18　　日